【裁判字號】    89,易,4217
【裁判日期】    900104
【裁判案由】    詐欺
【裁判全文】
臺灣臺中地方法院刑事判決                        八十九年度易字第四二一七號
    公  訴  人  臺灣臺中地方法院檢察署檢察官
    被      告  甲○○
右列被告因詐欺案件，經檢察官提起公訴（八十九年度偵字第一０三五五號），本院
判決如左：
    主  文
甲○○幫助意圖為自己不法之所有，以詐術使人將本人之物交付，處有期徒刑肆月，
如易科罰金，以參佰元折算壹日。緩刑參年。
    事  實
一、甲○○於民國八十八年十月中旬某日，由自由時報得知不詳姓名之成年男子在報
    紙上刊登願以高價收購金融機構帳戶存摺、提款卡、印章，且其明知該不詳姓名
    之成年男子係利用該人頭帳戶向不特定之人不法詐取款項，竟基於幫助該成年男
    子之犯意，與該男子約定以新台幣（下同）二千五百元之代價，將其所有之臺中
    縣豐原郵局、圳堵支局帳號○一一一一一之八號之帳戶賣予該不詳姓名之成年男
    子，並在臺中縣潭子鄉中山郵局前，將該帳號存摺、提款卡交付該成年男子，嗣
    再以五百元之代價，將其所有之印章販賣予該成年男子，並在上址交付之，而該
    成年男子旋即於同年十一月廿六日從事假貸款真詐財之不法行為，在報紙夾頁之
    港區快訊廣告中，以莊代書事務所之名義刊登連絡電話（○四）0000000
    號之貸款廣告，適乙○○見該港區快訊刊登廣告，即以上該電話連絡，該不詳姓
    名成年男子即告知乙○○若需貸款一百萬元，需先將手續費用五萬元匯入上開甲
    ○○所提供之帳戶中，致使乙○○陷於錯誤而交付五萬元款項（於八十八年十一
    月廿九日十四時五十三分許，至臺中市福平里第廿支局匯款），然事後該成年男
    子並未依約定將一百萬元貸借予乙○○，乙○○始知受騙。
二、案經臺中市警察局第三分局報請臺灣臺中地方法院檢察署檢察官偵查起訴。
    理  由
一、訊據被告甲○○固坦承於右揭時地，將其所有郵局帳戶存摺、提款卡、印章販賣
    予上開不詳姓名之成年男子，惟矢口否認有幫助詐欺之犯行，辯稱：伊因缺錢，
    又在報紙上看見有人要買帳戶，就依電話號碼聯絡，以二千五百元賣給不知姓名
    之男子，他說不會去做違法的事，只是將錢存入帳戶以減稅，伊並將提款卡交給
    該人，而印章是事後不久，以五百元賣給他云云。經查，右揭犯罪事實，業據證
    人乙○○於警偵訊及本院審理中證述明確，並有八十八年十一月廿六日臺中縣市
    港區快訊廣告、臺中市福平里第廿支局匯款執據影印本各乙份、郵政存簿儲金每
    日活動戶存提詳情表附卷扣案可稽；又被告係成年智力成熟正常之人，其既自承
    與該不詳姓名男子不認識，豈有可能因報章之刊登而完全相信陌生人之言語，進
    而交付自己所有帳戶存摺、提款卡及印章予該人，而僅取得總計三千元之代價，
    此顯與常情不符，是被告明知該不詳姓名之男子買入存摺帳戶、提款卡及印章係
    為向不特定人詐取財物，至為灼然，其所辯顯係卸責之詞，洵無足採。本件事證
    明確，被告犯行堪予認定。
二、查被告以幫助他人犯罪之意思，將其所有帳戶、提款卡、印章交付他人以向不特
    定人詐取財物，核其所為，係犯刑法第三十條、第三百三十九條第一項之幫助詐
    欺取財罪。被告幫助他人犯詐欺取財罪，為從犯，得按正犯之刑減輕之，爰依刑
    法第三十條第二項之規定減輕其刑。爰審酌被告並無前科，有臺灣臺中地方法院
    檢察署刑案資料查註紀錄表可按，其犯罪之動機、目的、於本件犯罪所居之地位
    及幫助他人犯罪之方法，被害人所受之損害，被告犯後態度等一切情狀，量處如
    主文所示之刑，並諭知易科罰金之折算標準（按中華民國九十年一月四日修正，
    同年月十日經總統公布施行，並於同年一月十二日生效之刑法第四十一條規定：
    「犯最重本刑為五年以下有期徒刑以下之刑之罪，而受六個月以下有期徒刑或拘
    役之宣告，因身體、教育、職業、家庭之關係或其他正當事由，執行顯有困難者
    ，得以一元以上三元以下折算一日，易科罰金。但確因不執行所宣告之刑，難收
    矯正之效，或難以維持法秩序者，不在此限。」「併合處罰之數罪，均有前項情
    形，其應執行之刑逾六月者，亦同」）。查被告未曾受有期徒刑以上刑之宣告，
    此有上開刑案資料查註紀錄表附卷可按，被告經此教訓當知警惕而無再犯之虞，
    本院綜核各情，認前開對其刑之宣告，以暫不執行為適當，爰併予宣告緩刑三年
    ，以啟自新。
據上論斷，應依刑事訴訟法第二百九十九條第一項前段，刑法第二條第一項前段、第
三十條第二項、第三百三十九條第一項、第七十四條第一款、修正後刑法第四十一條
第一項，罰金罰鍰提高標準條例第一條前段、第二條，判決如主文。
本案經檢察官鄒千芝到庭執行職務
中      華      民      國        九十      年      一    月    十二    日
                                    臺灣臺中地方法院刑事第四庭
                                        法  官  卓  進  仕
右正本證明與原本無異。
如不服本判決，應於判決送達後十日內向本院提出上訴狀，上訴於臺灣高等法院臺中
分院（須附繕本）。
                                        書記官
中      華      民      國      九十      年      一    月    十六    日
附錄本判決論罪科刑之法條：
刑法第三百三十九條
意圖為自己或第三人不法之所有，以詐術使人將本人或第三人之物交付者，處五年以
下有期徒刑、拘役或科或併科一千元以下罰金。
以前項方法得財產上不法之利益或使第三人得之者，亦同。
前二項之未遂犯罰之。


司法院資訊處製作；財團法人民間司法改革基金會備份。
